臺灣高等法院高雄分院刑事判決　　　　 94年度上易字第324號
上　訴　人　臺灣高雄地方法院檢察署檢察官
被　　　告　甲○○
上列上訴人因被告電子遊戲場業管理條例案件，不服臺灣高雄地
方法院94年度易字第118 號中華民國94年3 月25日第一審判決（
起訴案號：臺灣高雄地方法院檢察署93年度偵字第22317 號、第
22936 號，併辦案號：同署94年度偵字第82號、第4064號、台灣
台南地方法院檢察署94年度偵字第1918號、第2151號），提起上
訴，及併案審理（臺灣高雄地方法院檢察署94年度偵字第7503號
、第12551 號、第12915 號、第13868 號），本院適用簡式審判
程序判決如下：
    主  文
原判決撤銷。
甲○○共同連續違反未依電子遊戲場業管理條例規定辦理營利事
業登記者，不得經營電子遊戲場業之規定，處有期徒刑捌月。
如附表編號1 至10所示之扣案電子遊戲機具共肆拾肆台（共含IC
板肆拾伍塊）、代幣共貳仟玖佰柒拾捌枚、現金新台幣肆仟陸佰
柒拾元，均沒收。
    事  實
一、甲○○明知未依電子遊戲場業管理條例規定辦理營利事業登
    記者，不得經營電子遊戲場業規定，竟基於違反電子遊戲場
    業管理條例而營利之概括犯意，自民國93年10月8 日起至94
    年6 月15日止，分別於如附表編號1 至10所示之時間（其各
    次犯罪起迄時間分別如附表犯罪時間欄所示）、地點，分別
    擺設如附表編號1 至10所示之電子遊戲機台供不特定人投幣
    遊戲（其中附表編號7 部分，係與李基輝共同基於違反電子
    遊戲場業管理條例之犯意聯絡為之），嗣分別於如附表編號
    1 至10 所 示犯罪時間之迄時為警查獲，並扣得甲○○所有
    供經營電子遊戲場業所用之如附表編號1 至10所示之電子遊
    戲機具共44台（共含IC板45塊）及代幣共2,978 枚，並於機
    具內扣得甲○○因經營電子遊戲場業所得之現金新台幣（下
    同）4,670元。
二、案經高雄縣政府警察局、該局岡山分局、林園分局、高雄市
    政府警察局鼓山分局、三民第一分局、前鎮分局、小港分局
    及臺南縣警察局永康分局移請臺灣高雄地方法院檢察署檢察
    官及臺臺南地法院檢察署檢察官聲請簡易判決處刑暨移送併
    案審理。
    理  由
一、前揭事實，業據被告甲○○於本院審理中坦承不諱，核與證
    人顏志雄、盧惠菁（附表編號4 部分）、王丁源、莊幸蓉（
    附表編號5 部分）、陳兆德（附表編號6 部分）、李基輝（
    附表編號7 部分）之證述相符，並有扣押物品目錄表、現場
    照片、搜索扣押筆錄、檢查紀錄表、現場測繪圖、臨檢紀錄
    表分別附於附表編號1 至10所示之偵查及警卷內，又有如附
    表編號1 至10所示之扣案物品扣案可按。本件事證明確，被
    告犯行可以認定。
二、核被告甲○○各次所為，均係違反電子遊戲場業管理條例第
    15條之未依電子遊戲場業管理條例規定辦理營利事業登記者
    ，不得經營電子遊戲場業之規定，應依同條例第22條之規定
    處罰。其就附表編號7 所示部分，與李基輝間，有犯意聯絡
    及行為分擔，皆為共同正犯。被告先後未經許可經營電子遊
    戲場之犯行，時間緊接，方法相同，觸犯構成要件相同之罪
    名，顯係基於概括之犯意為之，應依連續犯之規定，論以一
    重之附表編號7 之罪，並加重其刑。又檢察官移送併辦部分
    （即附表編號3 至10部分），雖未經起訴，但與起訴事實，
    有連續犯之裁判上一罪關係，為起訴效力所及，本院自應併
    予審判，併此敘明。
三、原審據以論處被告罪刑，固非無見；惟就檢察移送併案審理
    之附表編號7 至10部分，未及審理，則有未合。檢察官執此
    上訴，為有理由，自應由本院將原判決撤銷改判。爰審酌被
    告前違反電子遊戲場業管理條例前科，經判決確定，仍不知
    悔改，再度違反電子遊戲場業管理條例而經營電子遊戲業。
    並於為警查獲多次後，仍不知收斂，再多次違反電子遊戲場
    業管理條例，仍蓄意經營，規避辦理營利事業登記，心存僥
    倖，及其犯後坦承犯行，態度良好等一切情狀，量處如主文
    所示之刑。又扣案如附表所示之電子遊戲機具共44台（共含
    IC板45塊）及代幣共2,978 枚，均係被告所有，業據被告自
    承在卷，且係被告經營電子遊戲場所使用之物，爰依刑法第
    38 條 第1 項第2 款之規定，併予宣告沒收。至扣案之現金
    共4,670 元，係在電子遊戲機內所查扣，為被告所有因犯罪
    所得之物，併依刑法第38條第1 項第3 款規定，宣告沒收。
四、檢察官起訴被告於93年10月7 日，在高雄縣永安鄉○○村○
    ○路2 之1 號台灣巨蛋超商內為如附表編號1 之違反電子遊
    戲場業管理條例之犯行部分，因被告前因電子遊戲場業管理
    條例案件，經原審法院以93年度簡字第4651號判處拘役40日
    確定，該判決於93年10月7 日送達被告在先、此有原審法院
    93年度簡字第4651號判決正本送達回證2 份及台灣高等法院
    被告全國前案紀錄表在卷可按，是本件檢察官前揭起訴被告
    甲○○於93年10月7 日所為如附表編號1 之違反電子遊戲場
    業管理條例犯行部分，即為該確定判決既判力效力所及，原
    應依刑事訴訟法第302 條第1 款之規定為免訴判決，然因檢
    察官就此部分認與前揭論罪部分有連續犯之裁判上一罪關係
    ，爰不另為免訴之諭知，附此敘明。
據上論結，應依刑事訴訟法第369 條第1 項前段、第364 條、第
299 條第1 項前段，電子遊戲場業管理條例第22條，刑法第11條
前段、第28條、第56條、第38條第1 項第2 款、第3 款，判決如
主文。
本案經檢察官彭南雄到庭執行職務。
中　　華　　民　　國　　94　　年　　6 　　月　　30　　日
                  刑事第三庭    審判長法  官  周賢銳
                                      法  官  謝宏宗
                                      法  官  黃仁松
以上正本證明與原本無異。
不得上訴。
中　　華　　民　　國　　94　　年　　6 　　月　　30　　日
　　　　　　　　　　　　　　　　　　　書記官  鄭翠芬
附錄本件判決論罪科刑法條：
附表
 ┌──┬──────┬────────┬───────┬───────┬─────┐
 │編號│犯罪時間    │犯  罪  地  點  │經  營  機  台│扣  得  物  品│偵查案號  │
 ├──┼──────┼────────┼───────┼───────┼─────┤
 │1   │93年10月8 日│高雄縣永安鄉維新│滿貫大亨1 台、│滿貫大亨1 台、│高雄地檢署│
 │    │起至93年10月│路2 之1 號「台灣│劍龍1 台、大舞│劍龍1 台、大舞│93偵22317 │
 │    │11 日23 時許│巨蛋超商」內。  │台3 台，總計5 │台3 台（共含IC│號        │
 │    │止          │                │台。          │板5 塊）及代幣│起訴      │
 │    │            │                │              │2 枚。        │          │
 ├──┼──────┼────────┼───────┼───────┼─────┤
 │2   │93年11月3 日│高雄市旗津區旗津│滿貫大亨1 台、│滿貫大亨1 台、│高雄地檢署│
 │    │起至93年11月│三路1088號「界揚│大舞台水果瑪莉│大舞台水果瑪莉│93偵22936 │
 │    │10日18時許止│超商」內。      │2 台，總計3 台│2 台（共含IC板│號        │
 │    │            │                │。            │3 塊）及代幣47│起訴      │
 │    │            │                │              │枚            │          │
 ├──┼──────┼────────┼───────┼───────┼─────┤
 │3   │93年12月1 日│高雄市三民區十全│劍龍1台、超級 │劍龍、超級大舞│高雄地檢署│
 │    │起93年12月7 │2路318號「鴻都釣│大舞台1台、孔 │台、孔雀王二代│94偵82號  │
 │    │日19時20分許│蝦場」內。      │雀王二代機1台 │機、大舞台各1 │併案審理  │
 │    │止          │                │、大舞台1台， │台（共含IC板4 │          │
 │    │            │                │總計4台。     │塊）及現金20元│          │
 │    │            │                │              │。            │          │
 ├──┼──────┼────────┼───────┼───────┼─────┤
 │4   │93年12月10日│台南縣永康市大橋│龍鳳1 台、魔法│龍鳳1 台、魔法│台南地檢署│
 │    │起至93年12月│二街46號「富而樂│球電玩1 台、金│球電玩1 台、金│94偵1918號│
 │    │30日20時15分│超商」內。      │象王1 台、超級│象王1 台、超級│併案審理  │
 │    │許止        │                │大舞台1 台、滿│大舞台1 台、滿│          │
 │    │            │                │貫大亨1 台及大│貫大亨1 台、大│          │
 │    │            │                │舞台1 台，總計│舞台1 台（共含│          │
 │    │            │                │6 台。        │IC 板6塊）。  │          │
 ├──┼──────┼────────┼───────┼───────┼─────┤
 │5   │94年1 月10日│高雄縣永安鄉維新│超級大舞台1 台│超級大舞台1 台│高雄地檢署│
 │    │起至94年1 月│路2之1號，「台灣│、大舞台1 台、│、大舞台1 台、│94偵4064號│
 │    │20日17時35分│巨蛋超商」內。  │劍龍1 台、金象│劍龍1 台、金象│併案審理  │
 │    │許止        │                │王1 台，總計4 │王1 台（共含IC│          │
 │    │            │                │台。          │板4 塊）機具內│          │
 │    │            │                │              │代幣978 枚。  │          │
 ├──┼──────┼────────┼───────┼───────┼─────┤
 │6   │94年1 月15日│台南縣永康市大橋│龍鳳1 台、魔法│龍鳳1 台、魔法│台南地檢署│
 │    │起至94年1 月│二街四十六號，「│球1 台、賽馬1 │球1 台、賽馬1 │93偵2151號│
 │    │17日19時30分│富而樂超商」內。│台、超級大舞台│台、超級大舞台│（機台由被│
 │    │許止        │                │1 台、滿貫大亨│1 台、滿貫大亨│告代為保管│
 │    │            │                │1 台及大舞台1 │1 台、大舞台1 │）        │
 │    │            │                │台，總計6 台。│台（共含IC板7 │併案審理  │
 │    │            │                │              │塊，因賽馬電玩│          │
 │    │            │                │              │1 台有2 塊IC  │          │
 │    │            │                │              │板）          │          │
 ├──┼──────┼────────┼───────┼───────┼─────┤
 │7   │94年3 月14日│高雄市小港區大業│滿貫大亨1 台、│滿貫大亨1 台、│高雄地檢署│
 │    │起至94年3 月│北路50號。      │大舞台2 台，總│大舞台2 台（共│94偵7503號│
 │    │15日16時30  │                │計3 台。      │含IC板3 塊）、│併案審理  │
 │    │分許止      │                │              │硬幣2800元    │          │
 ├──┼──────┼────────┼───────┼───────┼─────┤
 │8   │94年5 月10日│高雄縣岡山鎮岡山│滿貫大亨2 台、│滿貫大亨2 台、│高雄地檢署│
 │    │起至94年5 月│北路70之1 號1樓 │劍龍1 台、金象│劍龍1 台、金象│94偵12515 │
 │    │16日5 時30  │「凱富商商」內。│王1 台及大舞台│王1 台及大舞台│號        │
 │    │分許止      │                │2 台，總計6 台│2 台（共含IC板│併案審理  │
 │    │            │                │。            │6 塊）、      │          │
 │    │            │                │              │代幣913 枚    │          │
 ├──┼──────┼────────┼───────┼───────┼─────┤
 │9   │94年5 月20日│高雄縣大寮鄉會結│賽馬1 台、大舞│賽馬1 台、大舞│高雄地檢署│
 │    │起至94年5 月│路50之11號，「界│台1 台，總計2 │台1 台（共含IC│94偵12915 │
 │    │24日15時40分│揚超商」內。    │台。          │板2 塊）、硬幣│號        │
 │    │許止        │                │              │1850元        │併案審理  │
 ├──┼──────┼────────┼───────┼───────┼─────┤
 │１０  │94年6 月24日│高雄市○鎮區○道│賽馬1 台、超級│賽馬1 台、超級│高雄地檢署│
 │    │起至94年6 月│路26號內。      │大舞台2 台、歡│大舞台2 台、歡│94偵13868 │
 │    │15日16時許止│                │樂賓果彈珠台1 │樂賓果彈珠台1 │號        │
 │    │            │                │台、麻將1 台，│台、麻將1 台（│併案審理  │
 │    │            │                │總計5 台。    │共含IC板3 塊）│          │
 │    │            │                │              │，代幣1038枚。│          │
 └──┴──────┴────────┴───────┴───────┴─────┘
附錄法條：
電子遊戲場業管理條例第22條：
違反第15條規定者，處行為人1 年以下有期徒刑、拘役或科或併
科新台幣500,000 元以上2,500,000元以下罰金。
